ACORDAO-COMPLETO-2515286

ACÓRDÃO 3170/2021 ATA 49/2021 - PLENÁRIO

VISTOS, relatados e discutidos estes autos de Solicitação do Congresso Nacional encaminhada pelo Presidente da Comissão Temporária Covid-19 do Congresso Nacional, requerendo a realização de fiscalização no Governo do Distrito Federal para verificar a correta utilização de todos os recursos destinados pela União para enfrentamento da pandemia de Covid-19.
ACORDAM os Ministros do Tribunal de Contas da União, reunidos em Sessão Plenária, ante as razões expostas pelo Relator, em:
9.1. indeferir o pedido de ingresso nos autos formulado pelo Hospital Serviços de Assistência Social Sem Alojamento Ltda., com base no art. 146, § 1º, do Regimento Interno/TCU, sem prejuízo de dar-lhe ciência desta deliberação;
9.2. sobrestar, com base no art. 47 da Resolução/TCU 259/2014 c/c o art. 6º, inciso I, da Resolução/TCU 215/2008, os presentes autos até que o Tribunal delibere o mérito dos processos TC Processo 008.944/2021-0 e TC Processo 009.008/2021-7, cujas decisões são necessárias ao integral cumprimento da Solicitação do Congresso Nacional;
9.3. estender, com fundamento no art. 14, inciso III, da Resolução/TCU 215/2008, os atributos definidos no art. 5º da mesma Resolução aos processos TC Processo 008.944/2021-0 e TC Processo 009.008/2021-7, uma vez reconhecida conexão dos respectivos objetos com o da presente solicitação; 
9.4. dar ciência da presente deliberação ao Presidente da Comissão Temporária Covid-19 do Congresso Nacional.

Governo do Distrito Federal.

3. Solicitante: Comissão Temporária Covid-19 do Congresso Nacional.

13.1. Ministros presentes: Bruno Dantas (na Presidência), Walton Alencar Rodrigues, Benjamin Zymler, Augusto Nardes, Aroldo Cedraz, Raimundo Carreiro e Vital do Rêgo.
13.2. Ministro-Substituto convocado: Marcos Bemquerer Costa (Relator).
13.3. Ministro-Substituto presente: André Luís de Carvalho.

MARCOS BEMQUERER

Adoto como Relatório parte da instrução da Auditora Federal de Controle Externo da Secretaria de Controle Externo da Saúde - SecexSaúde (peça 34) que, nesta fase processual, analisou o pedido de ingresso como interessado nos autos apresentado pelo Hospital Serviços de Assistência Social Sem Alojamento Ltda., bem como examinou a necessidade de sobrestamento deste processo, e cuja proposta de encaminhamento contou com a anuência do corpo diretivo daquela unidade técnica (peça 35) :
"HISTÓRICO
3.	A presente Solicitação do Congresso Nacional (SCN) foi apreciada inicialmente pelo Acórdão 2626/2020-TCU-Plenário (da relatoria do Ministro-Substituto Marcos Bemquerer Costa) no qual se decidiu:
'9.1. conhecer da presente Solicitação, por preencher os requisitos de admissibilidade previstos no art. 38, inciso I, da Lei n. 8.443/1992 c/c o art. 232, inciso III, do Regimento Interno do TCU e o art. 4º, inciso I, alínea b, da Resolução - TCU 215/2008;
9.2. autorizar a realização de fiscalização na modalidade Acompanhamento, nos termos do art. 241 do Regimento Interno do TCU, junto ao Governo do Distrito Federal, com o objetivo de verificar a correta utilização de recursos destinados pela União para enfrentamento da pandemia de Covid-19;
9.3. enviar cópia deste Acórdão ao solicitante, informando-lhe que o prazo para conclusão da fiscalização é de até 180 dias a contar da data de autuação do processo, ou seja, até 17/1/2021, podendo ser prorrogado por até 90 dias, se houver motivo que justifique a medida, e que, tão logo sejam concluídos os trabalhos de fiscalização, ser-lhe-á dado conhecimento dos resultados e das medidas adotadas pelo Tribunal;
9.4. restituir o processo à SecexSaúde para as providências a seu cargo.'
4.	Em cumprimento à decisão supracitada, autuou-se o Acompanhamento de que trata o TC Processo 035.961/2020-1.
5.	Em 29/1/2020, o Hospital Serviços de Assistência Social Sem Alojamento Ltda. juntou pedido de ingresso de interessado nos autos (peças 19-22) .
6.	Esta Secretaria, em novo pronunciamento aos autos, solicitou prorrogação de prazo para atender à presente solicitação, haja vista que o mencionado processo de acompanhamento ainda se encontrava em execução, aguardando o envio de respostas do Governo do Distrito Federal às requisições feitas pela equipe de fiscalização (peças 23-25) . Na ocasião, não se analisou o pedido supracitado.
7.	Pelo Acórdão 445/2021-TCU-Plenário, prorrogou-se, por noventa dias, o prazo para atendimento desta SCN.
8.	Em 19/5/2021, o Hospital Serviços de Assistência Social Sem Alojamento Ltda., por meio de seus advogados constituídos aos autos (peça 33) , protocolizou novo pedido de ingresso como interessado no processo, o qual será analisado a seguir.
9.	Também será analisada a seguir a necessidade de sobrestamento dos presentes autos.
EXAME TÉCNICO
Do pedido de ingresso como interessado nos autos
10.	Em seu pedido, o Hospital Serviços de Assistência Social Sem Alojamento Ltda. alega possuir razão legítima para intervir neste processo já que fora contratado para prestar os serviços para o Governo do Distrito Federal, bem como teve seus pagamentos suspensos pelo Termo de Recomendação 12/2020, contido no Ofício 1.883/2020/PGJ/MPDFT, havendo assim a 'possibilidade de concreta lesão ao seu direito subjetivo, em decorrência de eventual deliberação que venha a ser adotada pelo Tribunal'.
11.	Com base nisso, segundo o solicitante, deve-se permitir a sua presença neste processo, pois é nítido seu direito subjetivo, tendo em vista que decisão tomada por esta Corte de Contas irá lhe afetar diretamente.
12.	Assim, requer que seja deferida a sua intervenção, para admitir que figure como interessado neste processo, cientificando-o de todos os atos processuais, com autorização de obter vista e cópia dos autos, juntar análises e formular alegações nos momentos processuais oportunos. 
Análise
13.	Antes de passar para o exame do pedido formulado pelo Hospital Serviços de Assistência Social Sem Alojamento Ltda., oportuno esclarecer que essa unidade hospitalar foi contratada pela Secretaria de Estado de Saúde do Distrito Federal (SES/DF) para a gestão do hospital de campanha montado no Estádio Nacional de Brasília Mané Garrincha.
14.	O contrato em questão foi objeto da representação 20/2020-CF, feita pelo Ministério Público junto ao Tribunal de Contas do Distrito Federal-TCDF (processo SEI 00600-00001273/2020-55) . 
15.	No âmbito deste Tribunal, essa contratação está sendo objeto da Representação de que trata o TC Processo 009.008/2021-7, a qual foi autuada também para atender à presente SCN, diante de irregularidades identificadas nos trabalhos realizados no Acompanhamento TC Processo 035.961/2020-1, conforme será exposto adiante nesta instrução. 
16.	No TC Processo 009.008/2021-7, após exame inicial dos autos, esta Unidade Técnica constatou ausência de estimativa de preços no mencionado contrato. Diante disso, propôs-se realizar audiência dos gestores responsáveis. (...) 
17.	Em que pese a contratação retromencionada ter sido tratada especificamente naquela Representação, o Hospital Serviços de Assistência Social Sem Alojamento Ltda. pede o ingresso como interessado na presente SCN.
18.	Acerca do pedido, neste Tribunal, para habilitação nos autos como interessado, o requerente deve demonstrar, de forma clara e objetiva, razão legítima para intervir nos autos ou a possibilidade de lesão a direito subjetivo próprio, conforme preceitua o art. 146, §1°, do Regimento Interno do TCU c/c o art. 2º, § 2º, da Resolução-TCU 36/1995 (com redação dada pelo art. 1º da Resolução-TCU 213/2008) .
19.	Com base nesses normativos, a jurisprudência pacífica desta Corte de Contas entende que a admissão de terceiro na relação processual do TCU somente deve ocorrer de forma excepcional e requer comprovação de razão legitima para intervir, bem como evidenciada a possibilidade de lesão a direito subjetivo próprio em razão da deliberação a ser adotada, devidamente reconhecida pelo relator ou colegiado e pode ocorrer em qualquer fase do processo, exceto nos interregnos entre a inclusão do processo em pauta até o seu correspondente julgamento ou retirada de pauta. Nesse sentido apontam os Acórdão 2130/2016-TCU-Plenário, Relator Ministro-Substituto Marcos Bemquerer Costa; 427/2016 - Plenário, Relator MinistroBenjamin Zymler; 6.392/2015 - 2ª Câmara, Relator Ministro-Substituto Weder de Oliveira; 1.446/2018 - Plenário, Relator Ministro Bruno Dantas; 924/2019 - Plenário, Relatora Ministra Ana Arraes; 1.992/2021 - Plenário, Relator Ministro Aroldo Cedraz, entre outros.
20.	Salienta-se que o processo nesta Corte de Contas, em geral, não tem natureza litigiosa, não possui partes com interesses em oposição e predomina em seu objeto a tutela do interesse público, características (...) que se desdobram inclusive para determinar a aceitação de terceiros nos autos. 
21.	No presente caso, verifica-se que o pedido formulado pelo Hospital Serviços de Assistência Social Sem Alojamento Ltda. busca, em sua essência, resguardar direito subjetivo próprio, não estando subjacente interesse de resguardar as leis administrativas ou o interesse público.
22.	Ademais, em que pese o pedido ter sido formulado na presente SCN, consoante já apontado, o contrato firmado entre o Hospital Serviços de Assistência Social Sem Alojamento Ltda. e a SES/DF está sendo tratado no processo conexo a este, TC Processo 009.008/2021-7, no qual não foram proferidas decisões capazes de causar possível lesão a direito subjetivo próprio dessa unidade hospitalar. 
23.	Diante disso, propõe-se indeferir o pleito formulado pelo Hospital Serviços de Assistência Social Sem Alojamento Ltda., haja vista que o requerente não demonstrou, de forma clara e objetiva, razão legítima para intervir nos autos ou a possibilidade de lesão a direito subjetivo próprio, conforme preceitua o art. 146, §1°, do Regimento Interno do TCU c/c o art. 2º, § 2º, da Resolução-TCU 36/1995 (com redação dada pelo art. 1º da Resolução-TCU 213/2008.
24.	Importante informar que os advogados desse hospital já estão devidamente cadastrados nos presentes autos. Portanto, esses representantes legais podem acompanhar o andamento deste processo.
Da necessidade de sobrestamento dos presentes autos
25.	Conforme mencionado na seção 'histórico', em cumprimento ao Acórdão 2626/2020-TCU-Plenário, autuou-se o processo de Acompanhamento TC Processo 035.961/2020-1.
26.	Esse processo foi apreciado pelo Acórdão 1119/2021-TCU-Plenário, da relatoria do Ministro-Substituto Marcos Bemquerer Costa, no qual se decidiu por:
'9.1. dar ciência à Secretaria de Saúde do Distrito Federal, nos termos dos arts. 2º, inciso II, e 9º da Resolução TCU 315/2020, que o recebimento de bens e insumos em desacordo com as qualificações exigidas no instrumento convocatório, verificado na execução da Ata de Registro de Preço resultante do Pregão Eletrônico 7/2019, infringe o disposto nos arts. 3º e 41 da Lei 8.666/1993 (Achado 6) ;
9.2. encaminhar cópia deste Acórdão, acompanhado dos respectivos Relatório e Proposta de Deliberação, ao Presidente do Congresso Nacional, em atenção à Solicitação do Congresso Nacional versada no TC Processo 026.139/2020-0, informando-lhe que: 
9.2.1. além da falha indicada no subitem 9.1, este acompanhamento identificou indícios das ocorrências listadas abaixo, cujas responsabilidades estão sendo apuradas nos processos TC Processo 008.944/2021-0 e TC Processo 009.008/2021-7: 
9.2.1.1 direcionamento das contratações oriundas das dispensas de licitação realizadas para aquisição de testes rápidos (Achado 1) ; 
9.2.1.2. indícios de sobrepreço/superfaturamento nas contratações diretas (Achado 2) ; 
9.2.1.3. majoração do valor registrado em ata de registro de preço (Achado 3) ; 
9.2.1.4. ausência de estimativa de preços para a contratação de serviço de gestão integrada de leitos (Achado 4) ; e
9.2.1.5. ausência da documentação exigida como condição de habilitação das empresas contratadas (Achado 5) ;
9.2.2. a Dispensa de Licitação 453/2020 (processo SEI 00060-00129560/2020-83) , referente à montagem do hospital de campanha no Estádio Nacional de Brasília Mané Garrincha, é objeto do TC Processo 000.367/2021-4, instruído pela Secretaria de Fiscalização de Infraestrutura Urbana (SeinfraUrbana) ; 
9.3. encaminhar cópia deste Acórdão à Secretaria de Estado da Saúde do Distrito Federal; 
9.4. determinar o apensamento definitivo destes autos ao TC Processo 026.139/2020-0, com fundamento no art. 37 da Resolução TCU 259/2014; 
9.5. considerar parcialmente atendida a Solicitação do Congresso Nacional contida no TC 026.139/2020-0, nos termos do art. 17, § 2º, inciso II, da Resolução TCU 215/2008.' (grifos nossos) 
27.	Depreende-se, desse decisum, que a presente SCN ainda não foi integralmente atendida em razão de estarem pendentes de apuração as irregularidades que deram origem ao TC Processo 008.944/2021-0 e TC Processo 009.008/2021-7 (mencionados no acórdão acima) . 
28.	O TC Processo 008.944/2021-0 trata de Representação da SecexSaúde a respeito de possíveis irregularidades ocorridas em contratações diretas, realizadas pela Secretaria Estadual de Saúde do Distrito Federal (SES/DF) , para aquisição de testes rápidos de IgG e IgM destinados à detecção do Coronavírus. Esse processo se encontra aberto e pendente de decisão de mérito.
29.	Já o TC Processo 009.008/2021-7, também Representação desta Unidade Técnica, trata-se de possíveis irregularidades identificadas em processos de contratações de serviços e compras de produtos com recursos federais relacionados ao combate à Covid-19, realizados pela SES/DF, incluindo o contrato firmado com o Hospital Serviços de Assistência Social Sem Alojamento Ltda. para a gestão do hospital de campanha montado no Estádio Nacional de Brasília Mané Garrincha. O processo se encontra aberto e pendente de apreciação de mérito.
30.	Considerando a situação em que se encontram as representações acima mencionadas, com fundamento no art. 47 da Resolução TCU 259/2014, propõe-se sobrestar a apreciação da presente SCN até que sejam encaminhadas ao Congresso Nacional as decisões de mérito desses processos conexos, as quais, consoante dito, são necessárias para o integral cumprimento desta solicitação.
CONCLUSÃO
31.		Nesta instrução, analisou-se o pedido de ingresso como interessado nos autos apresentado pelo requerente Hospital Serviços de Assistência Social Sem Alojamento Ltda. (CNPJ 22.033.994/0001-85) ; bem como se examinou a necessidade de sobrestamento dos presentes autos.
32.	Da análise promovida na seção anterior, concluiu-se que o Hospital Serviços de Assistência Social Sem Alojamento Ltda. não demonstrou, de forma clara e objetiva, razão legítima para intervir nos autos ou a possibilidade de lesão a direito subjetivo próprio, conforme preceitua o art. 146, §1°, do Regimento Interno do TCU c/c o art. 2º, § 2º, da Resolução-TCU 36/1995 (com redação dada pelo art. 1º da Resolução-TCU 213/2008) . Assim, propôs-se indeferir o pedido de ingresso como interessante nos autos formulado por essa unidade hospitalar. 
33.	Quanto à necessidade de sobrestamento da apreciação da presente SCN, propôs-se a adoção dessa medida até que sejam encaminhadas ao Congresso Nacional as decisões de mérito do TC Processo 008.944/2021-0 e TC Processo 009.008/2021-7, de forma a cumprir integralmente a presente solicitação. 
PROPOSTA DE ENCAMINHAMENTO
34.	Ante todo o exposto, submetem-se os autos à consideração superior, propondo:
a)	 indeferir o pedido de ingresso como parte interessada formulado pelo Hospital Serviços de Assistência Social Sem Alojamento Ltda. (CNPJ 22.033.994/0001-85) , em razão de não ter sido comprovada razão legítima para intervir nos autos ou possibilidade de lesão a direito subjetivo próprio, nos termos do artigo 146 do Regimento Interno/TCU c/c o art. 2º, § 2º, da Resolução-TCU 36/1995 (com redação dada pelo art. 1º da Resolução-TCU 213/2008) ;
b)	 enviar cópia da decisão a ser proferida aos representantes legais do Hospital Serviços de Assistência Social Sem Alojamento Ltda. (CNPJ 22.033.994/0001-85) ; 
c)	 sobrestar a apreciação do presente processo até que sejam encaminhadas ao Congresso Nacional as decisões de mérito do TC Processo 008.944/2021-0 e do TC Processo 009.008/2021-7, que são necessárias para cumprir integralmente esta Solicitação do Congresso Nacional (SCN) , com fundamento no art. 47 da Resolução TCU 259/2014; e 
d)	 encaminhar cópia da decisão que vier a ser proferida ao Presidente da Comissão Temporária Covid-19 do Congresso Nacional."
É o Relatório.

Gabriela Alves Eulalio (OAB 58099/DF), Fernanda Amorim Sanna (OAB 42643/DF e 222866/SP) e Fabio de Alencar Machado (OAB 36914/DF).

Não atuou.

SOLICITAÇÃO DO CONGRESSO NACIONAL. COMISSÃO TEMPORÁRIA COVID-19 DO CONGRESSO NACIONAL. REALIZAÇÃO DE AUDITORIA NO GOVERNO DO DISTRITO FEDERAL PARA VERIFICAR A CORRETA UTILIZAÇÃO DOS RECURSOS FEDERAIS NO ENFRENTAMENTO DA PANDEMIA DE COVID-19. NEGATIVA DE INGRESSO NOS AUTOS COMO PARTE INTERESSADA DE EMPRESA CUJO CONTRATO FIRMADO COM A SECRETARIA DE SAÚDE DO DISTRITO FEDERAL É OBJETO DE REPRESENTAÇÃO AUTUADA EM RAZÃO DE ACHADOS IDENTIFICADOS EM PROCESSO DE ACOMPANHAMENTO APENSADO A ESTES AUTOS. SOBRESTAMENTO.

SOLICITAÇÃO DO CONGRESSO NACIONAL (SCN)

Secretaria de Controle Externo da Saúde - SecexSaúde.

Este processo cuida de Solicitação do Congresso Nacional autuada em razão do Requerimento 61/2020-CN-COVID19, de autoria do Senador Izalci Lucas, encaminhado pelo Presidente da Comissão Temporária Covid-19 do Congresso Nacional, Senador Confúcio Moura. 
2.	Em 30/9/2020, este Tribunal, mediante o Acórdão 2626/2020-TCU-Plenário, conheceu desta Solicitação, bem como autorizou a realização de fiscalização na modalidade Acompanhamento, junto ao Governo do Distrito Federal, com o objetivo de verificar a correta utilização de recursos destinados pela União para enfrentamento da pandemia de Covid-19.
3.	No âmbito do processo de Acompanhamento TC Processo 035.961/2020-1, autuado em atendimento à referida deliberação, foram identificados os seguintes achados:
i. direcionamento das contratações oriundas das dispensas de licitação realizadas para aquisição de testes rápidos;
ii. indícios de sobrepreço/superfaturamento nas contratações diretas;
iii. majoração do valor registrado em ata de registro de preço;
iv. ausência de estimativa de preços para a contratação de serviço de gestão integrada de leitos;
v. ausência da documentação exigida como condição de habilitação das empresas contratadas;
vi. bens entregues em desacordo com as especificações exigidas na contratação; e
vii. ausência de demonstração de que a contratação relativa ao Programa de Oxigenoterapia Domiciliar (POD) esteja relacionada com o enfretamento do novo coronavírus.
4.	Diante desses indícios de irregularidade, a equipe de fiscalização optou por autuar duas representações: 
	a) o TC Processo 008.944/2021-0, referente aos indícios de direcionamento das contratações para a aquisição de testes rápidos de IgG e IgM destinados à detecção do coronavírus, pela Secretaria de Saúde do Distrito Federal - SES/DF e de sobrepreço/superfaturamento nessas contratações (subitens i e ii, acima) ; e 
	b) o TC Processo 009.008/2021-7, a respeito de irregularidades identificadas em processos de compra realizados pela SES/DF, com recursos federais, para obtenção de produtos e/ou serviços relacionados ao combate ao Coronavírus (subitens iii a v, acima) .
5.	O Relatório do Acompanhamento foi examinado por este Tribunal mediante o Acórdão 1119/2021-TCU-Plenário (da minha relatoria) , pelo qual, no que interessa ao feito, o Presidente do Congresso Nacional foi informado a respeito dos achados listados nos subitens i a vi, supra, bem como sobre a autuação dos processos de representação TC Processo 008.944/2021-0 e TC Processo 009.008/2021-7, para apuração das responsabilidades pelas irregularidades identificadas nos subitens i a v, e sobre a existência do TC Processo 000.367/2021-4, relativo à Dispensa de Licitação 453/2020, que tem por objeto a contratação da montagem do hospital de campanha no Estádio Nacional de Brasília Mané Garrincha. À Secretaria de Saúde do Distrito Federal foi dada ciência sobre o subitem vi supra. 
6.	Observo que os fatos apontados no subitem vii não demonstraram constituir indícios de dispensa irregular do procedimento licitatório nem afronta à Lei 13.979/2020.
7.	Por ainda não haver o primeiro posicionamento do Tribunal acerca da apreciação das respostas às audiências dos responsáveis, promovidas nos processos de representação, esta Solicitação do Congresso Nacional foi considerada parcialmente atendida, no citado Acórdão 1119/2021-TCU-Plenário.
8.	Insta mencionar que o TC Processo 035.961/2020-1 (Acompanhamento) foi definitivamente apensado ao presente processo.
9.	Neste momento, avalia-se pedido de ingresso como interessada da sociedade empresarial Hospital Serviços de Assistência Social Sem Alojamento Ltda. (peças 19-22) , contratada pela SES/DF para gerir o hospital de campanha montado no Estádio Nacional de Brasília Mané Garrincha (Contrato 69/2020 - SES/DF) .
10.	O aludido contrato é objeto de representação do Ministério Público junto ao Tribunal de Contas do Distrito Federal - TCDF naquela Casa (processo SEI 00600-00001273/2020-55) e da SecexSaúde neste Tribunal (TC Processo 009.008/2021-7) .
11.	No âmbito deste Tribunal, foi apontado que a contratação da empresa Hospital Serviços de Assistência Social Sem Alojamento Ltda. ocorreu sem que houvesse prévia estimativa de preços.
12.	Conforme informado no Acórdão 1119/2021-TCU-Plenário, a apuração das responsabilidades pelos fatos irregulares identificados na Dispensa de Licitação para contratação da empresa gestora do hospital de Campanha Mané Garrincha (processo SEI 00060-00137001/2020-47) está sendo processada nos autos da multicitada Representação TC Processo 009.008/2021-7. 
13.	Até o momento, não foram proferidas decisões capazes de causar possível lesão a direito subjetivo próprio da aludida unidade hospitalar, apenas feitas audiências do Subsecretário de Infraestrutura em Saúde, da Diretora de Apoio Operacional e do Diretor de Engenharia Clínica, sendo que as respectivas razões de justificativa ainda estão sendo analisadas pela unidade técnica.
14.	No que concerne a esta Solicitação do Congresso Nacional, embora tenha sido em razão do Acórdão 2626/2020-TCU-Plenário que foi autorizada a autuação da fiscalização que identificou a ausência de estimativa de preços no processo SEI 00060-00137001/2020-47, não é neste processo que a irregularidade relacionada ao contrato firmado entre o Hospital Serviços de Assistência Social Sem Alojamento Ltda. e a SES/DF está sendo tratada. 
15.	Desse modo, entendo que a empresa Hospital Serviços de Assistência Social Sem Alojamento Ltda. não preenche os requisitos estabelecidos pelo art. 146 do RI/TCU, visto que não foi demonstrada razão legítima para intervir nestes autos, tampouco que eventual decisão do Tribunal teria o condão de prejudicar atual direito subjetivo da sociedade empresarial.
16.	Portanto, é o caso de negar o pedido de ingresso da referida empresa como parte interessada no presente processo de Solicitação do Congresso Nacional.
17.	Devo mencionar que o posicionamento adotado está em consonância com a jurisprudência desta Corte, no sentido de que a admissão de terceiro na relação processual do TCU somente deve ocorrer de forma excepcional e quando demonstrada, de forma clara e objetiva, razão legítima para intervir nos autos ou a possibilidade de lesão a direito subjetivo próprio, sendo, nesse sentido, entre outros, os Acórdãos 1992/2021 (Ministro Aroldo Cedraz) , 3258/2020 (minha relatoria) , 2130/2016 (minha relatoria) , 1568/2015 (Ministro José Mucio Monteiro) e 2390/2013 (Ministro Substituto Augusto Sherman Cavalcanti) , todos do Plenário.
18.	Outrossim, acolho a proposta da unidade técnica de sobrestar o presente processo, haja vista que o integral atendimento à solicitação do Congresso Nacional depende dos resultados da apuração das irregularidades tratadas nos TC Processo 008.944/2021-0 e TC Processo 009.008/2021-7.
	Ante o exposto, manifesto-me por que o seja adotado o Acórdão que ora submeto a este Colegiado.
	
TCU, Sala das Sessões, em 15 de dezembro de 2021.
MARCOS BEMQUERER COSTA
Relator